# 求助陈版主，承包经营纳入发包方合并范围问题

提问人：yaqintime 时间：2019-06-15 16:10:29
陈版主，关于承包经营我看了计学撮要关于托管、承包经营的公司是否纳入发包方合并范围时应该考虑的因素，但是现在我遇到一个项目，从承包协议来看：
1 、承包方对于公司原有的人事、资产都没有处置权；
2 、在承包期间自行招聘的人员在承包期结束后自行解散并处理赔偿事宜；
3 、承包方需招聘人员时，在招聘前均需报发包方审核；
4 、承包公司对外签订合同也需发包方审核；
5 、承包期间承包方自行购买的资产归承包方所有；
6 、如果承包方经营不善，发包方可以视情况终止协议。
从上述这些条款来看，我认为从人事、财务、资产方面，承包公司仍然在发包方的控制之下，应该将其纳入合并范围。
但是承包协议中又明确规定了，承包方在承包期间自行支配管理费用和享受所获利润，只需每年定额上交管理费即可。从这一条看，似乎纳入合并范围又不合适，因为承包期间的利润发包方并不享受，所以不知道如何去判断，该承包公司是否应纳入发包方的合并范围，还请陈版主解惑！

回答人：chenyiwei
从你说的情况看，确实本案例中的被承包公司不应纳入承包人的合并报表范围。承包人在此期间类似于租用了被承包公司的资产从事其自身的经营活动，故站在被承包公司的的视角，建议将该安排作为一项租赁处理，收取的承包费（管理费）相当于租金收入。承包人利用被承包公司的资产，以承包人自身名义对外从事的经营活动相关的收入、成本，以及承包人在承包期间自行购置的资产等，均不纳入被承包公司的母公司的合并报表。

提问人：yaqintime 时间：2019-06-16 22:06:42
陈版主，承包期不纳入合并范围，那么就有一个问题，我想不通要怎么处理，因为在承包前，被承包公司是有资产的，而这部分资产所有权承包方只有使用权，无权处置，我理解为经营性租赁，那么这部分资产是否就应该纳入承包公司母公司的合并报表？这个合并时应该怎么做？另外，承包期结束后，承包方返还经营权给被承包公司的母公司，这时候合并又该怎么做？承包期结束后直接按照被承包公司收回时的报表进行合并，那就会出现母公司合并报表与上年度不平，这个怎么处理呢？

回答人：chenyiwei
这部分资产应该纳入承包公司母公司的合并报表，正常处理即可，承包期内正常计提折旧摊销。日后收回这部分原有资产，合并报表层面也不需要特殊处理。这部分原有资产在合并报表层面的计量是延续的。